【裁判字號】    97,訴,3145
【裁判日期】    971126
【裁判案由】    違反毒品危害防制條例
【裁判全文】
臺灣彰化地方法院刑事判決              97年度訴字第3145號
公  訴  人  臺灣彰化地方法院檢察署檢察官
被      告  甲○○
                    （現另案於臺灣彰化監獄執行）
上列被告因違反毒品危害防制條例案件，經檢察官提起公訴（97
年度撤緩毒偵字第7號、第8號、第9號），本院改依簡式審判程
序審理，判決如下：
    主  文
甲○○施用第一級毒品，處有期徒刑陸月；又施用第一級毒品，
處有期徒刑陸月；又施用第一級毒品，處有期徒刑陸月。應執行
有期徒刑壹年月。
    事  實
一、甲○○前因施用毒品案件，經執行觀察、勒戒後，因無繼續
    施用毒品之傾向，於民國92年4月11日執行完畢釋放。詎仍
    不知悔改，於上開觀察、勒戒執行完畢釋放後5年內，(一)復
    基於施用第一級毒品海洛因之犯意，於96年12月3日中午12
    時許，在彰化縣福興鄉○○村○○路○段444巷之百姓公廟旁
    ，以毒品海洛因摻水置於針筒注射手臂之方式，施用第一級
    毒品海洛因1次（該針筒已經為甲○○丟棄）。嗣於96年12
    月5日中午12時12分許，因警持搜索票前往彰化縣福興鄉○
    ○村○○路○段444巷61號搜索時在場，為警帶回調查，得其
    同意採集尿液送驗，結果呈現嗎啡之陽性反應。(二)又基於施
    用第一級毒品海洛因之犯意，於96年12月16日中午12時許，
    在上開百姓公廟旁，以毒品海洛因摻水置於針筒注射手臂之
    方式，施用第一級毒品海洛因1次。嗣於96年12月17日下午4
    時35分許，因其為毒品列管人口，經警通知採集尿液送驗，
    結果呈現嗎啡之陽性反應。(三)另基於施用第一級毒品海洛因
    之犯意，於97年1月1日中午12時30分許，在其位於彰化縣鹿
    港鎮東崎里謝厝巷21號住處，以毒品海洛因摻水置於針筒注
    射手臂之方式，施用第一級毒品海洛因1次（該針筒已經為
    甲○○丟棄）。嗣於97年1月2日上午11時許，為警持搜索票
    前往其上址住處搜索查獲，扣得其於上開第(二)次使用之注射
    針筒1支，並得其同意採集尿液送驗，結果呈現嗎啡之陽性
    反應。
二、案經彰化縣警察局鹿港分局報告臺灣彰化地方法院檢察署檢
    察官偵查起訴。
    理  由
壹、程序部分：
    查被告甲○○所犯之本案犯罪，係死刑、無期徒刑、最輕本
    刑為3年以上有期徒刑以外之罪。其於準備程序就上開被訴
    事實為有罪之陳述，經受命法官告知簡式審判程序之旨，並
    聽取其與公訴人之意見後，本院認無不得或不宜改依簡式審
    判程序進行之情事。爰依刑事訴訟法第273條之1第1項、第
    284條之1規定，裁定由受命法官獨任進行簡式審判程序，先
    予敘明。
貳、實體部分：
一、訊據被告對於上開事實均坦承不諱；且對被告上開3次所採
    集之尿液，分別送檢驗後，結果均呈現嗎啡之陽性反應，事
    實一(一)部分，有彰化縣警察局鹿港分局委託檢驗尿液代號與
    真實姓名對照表，及詮昕科技股份有限公司96年12月13日報
    告編號6C060163號濫用藥物尿液檢驗報告各1紙；事實一(二)
    部分，有彰化縣警察局鹿港分局委託檢驗尿液代號與真實姓
    名對照表，及詮昕科技股份有限公司96年12月26日報告編號
    6C200147號濫用藥物尿液檢驗報告各1紙，以及扣案之注射
    針筒1支可佐；事實一(三)部分，有彰化縣警察局鹿港分局委
    託檢驗尿液代號與真實姓名對照表，及詮昕科技股份有限公
    司97年1月11日報告編號00000000號濫用藥物尿液檢驗報告
    各1紙等在卷可憑。足認被告之自白與事實相符，應可採信
    。本案事證明確，被告上開3次施用第一級毒品之犯行，均
    堪以認定。
二、查被告前因施用毒品案件，經執行觀察、勒戒後，因無繼續
    施用毒品之傾向，於92年4月11日執行完畢釋放一節，有臺
    灣高等法院被告前案紀錄表1份在卷可按。被告於上開觀察
    、勒戒執行完畢釋放後5年內，又再犯本案上開3次施用第一
    級毒品罪，所為合於毒品危害防制條例第23條第2項所定之
    追訴要件，自應依法論科。
三、論罪科刑部分：
  (一)按海洛因係毒品危害防制條例第2條第2項第1款所規定之第
    一級毒品，不得非法施用。核被告所為，係分別犯毒品危害
    防制條例第10條第1項之施用第一級毒品罪。其為施用第一
    級毒品海洛因而持有該毒品之低度行為，已為其施用之高度
    行為所吸收，均不另論罪。又被告所犯上開3次施用第一級
    毒品之犯行，其犯意各別，應予分論併罰。
  (二)查被告前雖因搶奪案件，經本院以95年度訴字第393號判處
    有期徒刑2年確定，入監執行後，於96年8月23日縮短刑期假
    釋出監，至96年12月24日假釋期滿一節，有上開臺灣高等法
    院被告前案紀錄表在卷可參。按此，就事實一(一)、(二)等2次
    犯行，係屬被告於假釋中故意所犯，自非屬累犯；而就事實
    一(三)該次犯行，形式上則屬被告於假釋期滿後所為。惟依刑
    法第78條第1項前段：「假釋中因故意更犯罪，受有期徒刑
    以上刑之宣告者，於判決確定後六月以內，撤銷其假釋」之
    規定意旨，本案被告既於假釋中故意犯罪，則其上開假釋，
    日後顯將遭撤銷。核此情形，其原應執行之徒刑即屬尚未執
    行完畢，是被告就事實一(三)該次犯行，亦不應論以累犯（臺
    灣高等法院暨所屬法院92年法律座談會刑事類提案第3號結
    論參照），附此敘明。
  (三)又按施用毒品行為之本質為藥物濫用、物質依賴，自殘性明
    顯，侵害性卻隱晦。基於施用毒品此一特性，對違反毒品危
    害防制條例第10條第1項、第2項之刑罰，自不應與一般犯罪
    之刑罰等量齊觀。因此，對被告施以相當期間之徒刑，藉以
    隔離毒品、戒除依賴即可，過度監禁之結果，徒然虛擲被告
    生命，並有浪費國家稅收之虞。爰審酌被告有如上所述之犯
    罪前科，素行不佳；其先前已因施用毒品案件，經執行觀察
    、勒戒後，仍一再施用，可見其毒癮程度嚴重，亦未悔改並
    記取教訓；惟念及施用毒品犯罪之本質，為戕害自我身心健
    康之行為，尚未嚴重破壞社會秩序或侵害他人權益；且被告
    於犯後坦承犯行，態度良好等被告之品行、犯罪之動機、目
    的、手段、所生危害及犯後態度等一切情狀，分別量處如主
    文所示之刑，並定如主文所示之應執行刑。
  (四)扣案之注射針筒1支，雖係被告所有供事實一(二)犯罪所用之
    物，已據其陳明在卷，但因非屬違禁物，依刑法第38條第3
    項之規定意旨，得不予沒收；且被告於本院審理時已表示拋
    棄，故執行時亦無須發還，予以丟棄即可，附此敘明。
據上論斷，應依刑事訴訟法第273條之1第1項、第284條之1、第
299條第1項前段，毒品危害防制條例第10條第1項，刑法第11條
前段、第51條第5款，判決如主文。
本案經檢察官謝雨青到庭執行職務。
中    華    民    國    97    年    11    月    26    日
                        刑事第八庭    法  官  陳銘壎
以上正本證明與原本無異。
如不服本判決應於收受判決後10日內向本院提出上訴書狀，並應
敘述具體理由; 其未敘述上訴理由者，應於上訴期間屆滿後20日
內向本院補提理由書（均須按他造當事人之人數附繕本）「切勿
逕送上級法院」。
中    華    民    國    97    年    11    月    26    日
                                      書記官  楊筱惠
附錄本案論罪科刑法條全文：
毒品危害防制條例第10條第1項
施用第一級毒品者，處6月以上5年以下有期徒刑。


司法院資訊處製作；財團法人民間司法改革基金會備份。
